# 积分购买商品

提问人：shichengqi 时间：2023-03-11 15:09:52
【某案例】假设 2022 年 2 月客户消费 140100 元，其中用积分抵顶货款 4500 元， 东 百公司百公司 实际 收到收到 现 金金 135600 元元，给 客客 户赠 与与 积 分分 13560 个。个。东百公司根据积分兑换情况， 2 月对积分的兑换率重新进行估计，预计兑换率为90%。
积分使用规则：客户在东百公司每消费 10 元即可获得 1 个积分，积分从取得的次月即可使用，使用方法是客户在东百公司购买商品时每 1 个积分可以抵减 1 元货款。
【会计处理】 2 月公司重新估计积分兑换率，本月销售给客户的积分单独售价为 12204 元（13560×1×90%）。
甲公司按照商品和积分单独售价的相对比例对交易价格进行分摊：
销售商品应交增值税销项税额：135600÷（1+13%）×13%=15600（元）；
销 售商品售商品 实现 的不含的不含增增 值 税收入税收入：： 135600-15600=120000 （（元元）；）；
商品分摊的交易价格：[135600÷（135600+12204）]×120000=110092（元）；
积分分摊的交易价格：[12204÷（135600+12204）]×120000=9908（ 元）。
借：银行存款 135600
贷：主营业务收入 110092
合同负债 9908
应交税费——应交增值税（销项税额） 15600
因甲公司对积分的兑换率进行了重新估计，按照新估计的兑换率计算客户将会兑换的 1 月积分总数为 10170 个（11300×90%），甲公司应以客户兑换的积分数占预期将兑换的积分总数的比例为基础确认收入。
2 月应当确认已兑换的积分收入=4500÷10170×7407=3277（元），剩余未兑换的积分对应的金额 3647 元仍然作为合同负债确认。
借：合同负债 3277
贷：主营业务收入 3277
【问题】
请教陈版主，案例中客户在使用积分购买商品时，交易价格分摊是否应当是合同总金额，即 140100 元？而不是本次实际收到的 135600 元，客户消费 140100 元，已经反应该项商品的公允价值，无非是用积分抵顶了货款 4500 元。
谢谢！（注：暂不考虑税金）

回答人：chenyiwei
2022 年 2 月客户消费 140100 元，其中用积分抵顶货款 4500 元，该 4500 元是耗用前期形成的积分，应根据该等积分在本月初形成的合同负债余额为基础分摊确认。但此处题目中为给出期初预计兑换率和期初合同负债余额。我理解这个题目只是考虑了 2 月新收到的款项和新授予的积分如何处理，实务中当然是不完整的。但如果给出“不考虑前期积分在本期结转收入的情况以及递延到本期末的合同负债余额情况”的假设前提，则该例题中的处理可以接受。

提问人：shichengqi 时间：2023-03-17 16:06:47
谢谢陈 版主版主， 补 充提供如下案例 1 后后，本人在一楼中的意 见 是否合理， 还 是是 说 仍然是按照 实际 收款金收款金 额 分分 摊 收入收入，谢谢 ！！
1.假设 2022 年 1 月客户共消费 113000 元，获得 11300 个积分。东百公司估计该积分的兑换率为80%。
（ 1 ）会计处理
东百公司判断该项积分活动是为客户提供的一项重大权利，应作为单项履约义务确认。
根据估计的积分兑换率，甲公司计算积分的单独售价为 9040 元（11300×1×80%）。
甲公司按照商品和积分单独售价的相对比例对 1 月取得的交易价格进行分摊：
销售商品应交增值税销项税额：113000÷（1+13%）×13%=13000（元）；
销售商品实现的不含增值税收入：113000-13000=100000（元）；
商品分摊的交易价格：[113000÷（113000+9040）]×100000=92593（元）；
积分分摊的交易价格：[9040÷（113000+9040）]×100000=7407（元）。
借：银行存款 113000
贷：主营业务收入 92593
合同负债 7407
应交税费—应交增值税（销项税额） 13000
（ 2 ）涉税分析
根据增值税相关规定，当月实现的销售收入为 100000 元，增值税销项税额为 13000 元。
按照企业所得税相关规定，商品销售收入也是 100000 元，会计核算本月收入为 92593 元，税法与会计收入确认的差异为 7407 元（100000-92593），汇算清缴时应纳税调增。

回答人：chenyiwei
可以这样理解。